---
title: "eda"
author: "Carlos Gomez Sanchez"
date: "16 de noviembre de 2019"
output: html_document
---

```{r setup, include=FALSE}
knitr::opts_chunk$set(echo = TRUE)
```


```{r}
library(ggplot2)
library(GGally)
library(dplyr)
```

```{r}
houses <- read.csv('datasets/melb_data.csv')
cols <- ncol(houses)
rows <- nrow(houses)

sprintf("El dataset tiene %i columnas y %i filas", cols, rows)

head(houses)

```

Examinamos las variables categóricas:
```{r}


```
Vemos que Rooms tiene pinta de concentrarse en pocos valores (1, 2, 3?)
Sobre precio y distancia, se concetran en valores pequeños, y son candidatos a aplicar log para convertirlo en normales
Landize y building area es probable que tengan unos outliers muy grandes, habría que verlo por separado.

```{r message=FALSE}
numeric_cols <- c("Rooms", "Price", "Distance", "Landsize", "BuildingArea", "Regionname")
# Con select_if(is.numeric) nos cogeríamos todas las numericas

houses %>% select(numeric_cols) %>%
  na.omit() %>%
  ggpairs(columns=1:5)
```

Vamos a mirar primero la variable prices:



```{r prices}
hist(houses$Rooms)
boxplot(houses$Rooms)
```
```{r}
for (i in 1:nrow(houses)) {
  if (houses[i, "Rooms"] <=2) {
    houses[i, "RoomsCat"] = "entre_1_y_2"
  }
  else if (houses[i, "Rooms"] <=4 & houses[i, "Rooms"] >2) {
    houses[i, "RoomsCat"] = "entre_2_y_4"
  }
  else if (houses[i, "Rooms"] <=6 & houses[i, "Rooms"] >4) {
    houses[i, "RoomsCat"] = "entre_4_y_6"
  }
  else if (houses[i, "Rooms"] <=8 & houses[i, "Rooms"] >6) {
    houses[i, "RoomsCat"] = "entre_6_y_8"
  }
  else{
    houses[i, "RoomsCat"] = "entre_8_y_10"
  }
}
```

```{r}
houses %>% select(c("Price", "RoomsCat")) %>%
  na.omit() %>%
  ggplot(aes(x=Price, colour=RoomsCat)) +
    geom_density()
```


```{r rooms}

houses %>% select(c("Price", "Regionname")) %>%
  na.omit() %>%
  ggplot(aes(x=Price, colour=Regionname)) +
    geom_density()

```