---
title: "Métodos de análisis de datos"
author: "Carlos Gomez Sanchez"
date: "16 de noviembre de 2019"
output: 
  html_document:
    toc: true
    toc_float:
      collapsed: true
      smooth_scroll: true
      section_divs: true
    theme: "spacelab"
    highlight: "zenburn"
    code_folding: "hide"
---

<br>
<center style="color: #5d1451;font-size: 250%">
**Melbourne Housing**
</center>
<br>

```{r setup, echo=FALSE, eval=TRUE}
knitr::opts_chunk$set(error = TRUE)
```

```{r librerías, message=FALSE}
library(caret)
library(dplyr)
library(RColorBrewer)
library(Hmisc)
library(VIM)
library(tidyr)
library(knitr)
library(kableExtra)
library(Hmisc)
library(gmodels)
library(RColorBrewer)
library(VIM)
library(mice)
library(wesanderson)
library(moments)
library(ggplot2)
library(GGally)
library(gridExtra)
library(car)
```
<br>

# Lectura y descripción del dataset

<br>
```{r Lectura, echo=FALSE}
houses <- read.csv('melb_data.csv')
cols <- ncol(houses)
rows <- nrow(houses)
```

El presente dataset contiene información acerca del sector inmobiliario en la ciudad de Melbourne. Está compuesto por un total de 21 variables y 13580 observaciones.
A continuación se muestra una tabla con la descripción de cada variable.

```{r Descripción, echo=FALSE}
dfcol <- data.frame(
  'Variable' = c('Rooms', 'Price', 'Method', 'Type', 'SellerG', 'Date', 'Distance', 'Regionname', 'Propertycount', 'Bedroom2', 'Bathroom', 'Car', 'Landsize', 'BuildingArea', 'CouncilArea'),
  'Descripción' = c('Number of rooms', 'Price in dollars', 'S - property sold; SP - property sold prior; PI - property passed in; PN - sold prior not disclosed; SN - sold not disclosed; NB - no bid; VB - vendor bid; W - withdrawn prior to auction; SA - sold after auction; SS - sold after auction price not disclosed. N/A - price or highest bid not available', 'br - bedroom(s); h - house,cottage,villa, semi,terrace; u - unit, duplex; t - townhouse; dev site - development site; o res - other residential', 'Real Estate Agent', ' Date sold', 'Distance from CBD', 'General Region (West, North West, North, North east ...etc)', 'Number of properties that exist in the suburb', 'Scraped of Bedrooms (from different source)', 'Number of Bathrooms', 'Number of carspots', 'Land Size', 'Building Size', 'Governing council for the area')
)
#Faltan por añadir a la tabla:
#Suburb, Address, Rooms, Price, SellerG, Date, Postcode, YearBuilt, Lattitude, Longtitude

dfcol %>%
  kable() %>%
  kable_styling(bootstrap_options = c('striped'), position = 'center')

head(houses, 10)
```

<br>

# División de los datos

<br>

Separaremos el archivo en dos subconjuntos: datos de entrenamiento y datos de validación. 

```{r DivisiónDatos}
set.seed(10)
trainIndex <- createDataPartition(houses$Price, p = .8, list = FALSE, times = 1)
housesTrain <- houses[ trainIndex,]
housesTest <- houses[-trainIndex,]
```

Ahora, el subconjunto *Train*, con el que trabajaremos inicialmente, está formado por 10865 observaciones. 

<br>

# Análisis exploratorio de datos

<br>

## Variables categóricas

<br>

```{r ResumenCualitativas}
VarCualitativas <- housesTrain %>% select_if(Negate(is.numeric))
names(VarCualitativas) # show the variables
str(VarCualitativas) # show the structure
```

A continuación se muestran las tablas de frecuencia para cada una de las variables cualitativas del dataset a excepción de la variable *Address*. Se decide no emplear esta variable ya que se cuenta con otras de localización como son *Regionname*, *CouncilArea* y *Suburb*.

Respecto a la variable *Date* nos parece más relevante mostrar las frecuencias por meses del año por lo que la separamos en tres variables distintas: *day*, *mounth* y *year*.

```{r DateSeparate}
dateyear <- VarCualitativas %>% separate(Date, c('day','mounth', 'year'),sep = '/')
```

```{r FrecuenciasCualitativas}
table_frecuencias_s <- function(df, title, columna1, columna2 = 'Frecuencia'){
  
  knitr::kable(df, col.names = c(columna1, columna2)) %>%
    kable_styling(bootstrap_options = 'striped', position = 'center',full_width = T)%>% 
    scroll_box(width = "100%", height = "350px")
}
table_frecuencias <- function(df, title, columna1, columna2 = 'Frecuencia'){
  knitr::kable(df, col.names = c(columna1, columna2)) %>%
    kable_styling(bootstrap_options = 'striped', position = 'center',full_width = T)
  
}

table_frecuencias_s(df= data.frame(table(VarCualitativas$Suburb)),columna1 = 'Suburb')
table_frecuencias(df= data.frame(table(VarCualitativas$Type)),columna1 = 'Type')
table_frecuencias(df= data.frame(table(VarCualitativas$Method)),columna1 = 'Method')
table_frecuencias_s(df= data.frame(table(dateyear$mounth)),columna1 = 'Mounth')
table_frecuencias_s(df= data.frame(table(VarCualitativas$CouncilArea)),columna1 = 'CouncilArea')
table_frecuencias_s(df= data.frame(table(VarCualitativas$Regionname)),columna1 = 'Region')
```

<br>

### Gráficas de barras

<br>
En este apartado se muestran las gráficas de barras correspondientes a las frecuencias anteriores excepto para la variable *Suburb* ya que presenta 314 niveles y no ofrecería una gráfica legible.

Podemos observar que las casas tipo h (house, cottage, villa...) son las más numerosas, el método de venta más popular es S (propiedad vendida) y que hay dos años de venta (2016 y 2017) en los que no se venden casas en todos los meses. Además, de las 8 regiones de Melbourne, hay 4 que representan el 95% de casas vendidas (Southern Metropolitan, Northern Metropolitan, Western Metropolitan y Eastern Metropolitan en ese orden)

```{r paleta32, echo=FALSE}
#Paleta creada a partir de Brewer Dark2
palette34 = c("#1B9E77","#D95F02","#7570B3","#E7298A","#66A61E","#E6AB02","#A6761D", "#666666","#1DA632","#9E1B84","#1B849E","#7CD902","#A61E22","#1EA6A2","#8AE729", "#AEB370","#70B397","#E7E529","#29E786","#292BE7","#E7292B","#B3708D","#AFE602", "#02E6AB","#02AFE6","#92A61D","#771B9E","#1DA676","#1D4DA6","#02D95F","#02D9CB","#D9CB02","#B37570","#B39670")
```

```{r GráficaBarras}
plot_barras <-function(df, x, bar, xlab, ylab = 'Frecuencia'){

  ggplot(data=df, aes(x=x, fill = bar)) + 
    geom_bar(stat="count",position=position_dodge()) +
    scale_fill_manual(values=palette34) +
    labs(x= xlab, y = ylab, fill=NULL) + 
    theme(axis.text.x=element_blank())
}
  
plot_barras(df = housesTrain,x = housesTrain$Type,bar= housesTrain$Type,xlab = "Tipo de vivienda")
plot_barras(df = housesTrain,x = housesTrain$Method,bar= housesTrain$Method, xlab = "Método de venta")
plot_barras(df = dateyear,x = dateyear$mounth,bar= dateyear$year,xlab = "Mes")
plot_barras(df = housesTrain,x = housesTrain$CouncilArea,bar = housesTrain$CouncilArea, xlab = "CouncilArea")
plot_barras(df = housesTrain,x = housesTrain$Regionname,bar = housesTrain$Regionname,xlab = "Región")
```

Atendiendo a la salida, tanto numérica como gráfica, observamos que la variable *CouncilArea* presenta una categoría vacía y otra llamada *Unavailable*. Los datos de dichas categorías (10%) los consideramos faltantes y serán imputados en el apartado dedicado a esto.

```{r UnavailableCouncil}
housesTrain$CouncilArea[which(housesTrain$CouncilArea == '')] <- 'Unavailable'
```


<br>

## Resumen numérico variables cuantitativas

<br>
```{r ResumenCuantitativas}
VarCuantitativas <- housesTrain %>% select_if(is.numeric)
VarCuantitativas %>% describe()
```

<br>

### Histogramas, densidad, asimetría y apuntamiento

<br>

```{r HistogramaDensidad}
colorDensidad <- wes_palettes$GrandBudapest2[1]
colorNormal <- wes_palettes$FantasticFox1[3]
plot_histograma <- function(df = housesTrain, xlab, ylab = "Densidad", xaes){
  
  ggplot(df, aes(x=xaes)) + geom_histogram(aes(y=..density..), colour="black", fill="white") + geom_density(alpha=.2, fill= colorDensidad) + theme_light () +
  stat_function(fun=dnorm, color=colorNormal, 
  args=list(mean=mean(xaes), sd=sd(xaes)))  + labs(x= xlab, y = ylab)
    
}
variables_not_geo <- colnames(VarCuantitativas)[-c(11,12)]
for (var in variables_not_geo){
  xaes_var <- housesTrain %>% select(var)
  print(plot_histograma(df = housesTrain, xlab = var,xaes = unlist(xaes_var)))
}
```

```{r asimetría}
for (var in variables_not_geo){
  xaes_var <- housesTrain %>% select(var)
  asimetria <- skewness(xaes_var, na.rm = TRUE)
  print(asimetria)
}
```

```{r curtosis}
for (var in variables_not_geo){
  xaes_var <- housesTrain %>% select(var)
  curtosis <- kurtosis(xaes_var, na.rm = TRUE)
  print(curtosis)
}
```

<br>

## Análisis multivariante

<br>

Siguiendo con nuestro objetivo principal, es decir predecir el precio de una vivienda en base a sus características, vamos a analizar la relación de las variables del dataset con respecto a la variable *Price*.

<br>

### Variables cualitativas

<br>

Empezaremos examinando la variable Price en función de las variables categóricas que tenemos.

__Regionname__

Distribución de precio en función de la región. Western Victoria parece que tiene unos precios más bajos, mientras que Southern Metropolitan y Eastern Metropolitan (¿?) parece que tienen mayores precios.

```{r fig.width=15, fig.height=6}
housesTrain %>% select(c("Price", "Regionname")) %>%
  na.omit() %>%
  ggplot(aes(x=Price, colour=Regionname)) +
  geom_density()
```

```{r}
housesTrain %>% select(Distance, Type, Price) %>%
  ggplot(aes(y=Price, x=Distance, color=Type)) +
  geom_point()
```

__Type__

Solo tenemos 3 tipos (en la descripción aparecen más)

```{r PriceType}
housesTrain %>% select(c("Price", "Type")) %>%
  na.omit() %>%
  ggplot(aes(x=Price, colour=Type)) +
  geom_density()

housesTrain %>% select(c("Price", "Type")) %>%
  na.omit() %>%
  ggplot(aes(y=Price, fill=Type)) +
  geom_boxplot()
```

__Method__

```{r PriceMethod}
housesTrain %>% select(c("Price", "Method")) %>%
  na.omit() %>%
  ggplot(aes(x=Price, colour=Method)) +
  geom_density()

housesTrain %>% select(c("Price", "Method")) %>%
  na.omit() %>%
  ggplot(aes(y=Price, fill=Method)) +
  geom_boxplot()
```

__CouncilArea__

```{r fig.width=15, fig.height=4}
housesTrain %>% select(c("Price", "CouncilArea")) %>%
  na.omit() %>%
  ggplot(aes(y=Price, fill=CouncilArea)) +
  geom_boxplot()
```

<br>

### Variables cuantitativas

<br>

A continuación, examinaremos las distintas variables numéricas, y su relación con la que será nuestra columna objetivo (Price).

__Resumen numérico__

#### Comprobación de datos
Debido a que tenemos variables que representan habitaciones dentro de una casa (*Rooms*, *Bedroom2*, *Bathroom*), vamos a comprobar primero si *Rooms* incluye a las demás. En ese caso, tendría sentido quedarse solo con esa variable, por no ser independientes.

```{r}
housesTrain %>% select(Rooms, Bedroom2, Bathroom) %>%
  filter(Rooms < Bedroom2+Bathroom) %>%
  nrow
```
```{r}
housesTrain %>% select(Rooms, Bedroom2, Bathroom) %>%
  filter(Rooms <= Bedroom2) %>%
  nrow
```
*Rooms* no incluye la suma de *Bedroom2* y *Bathroom*, ya que el 98% de las veces el valor es menor a la suma de ambos.

También es interesante visualizar los boxplots de estas mismas variables.
```{r boxplots}
plot_box <- function(df, col){
  boxplot(df[,col],
     border = '#105e62',
     main = paste('Boxplot', col),
     ylabel=col)
}
cols <- c('Price', 'Distance', 'YearBuilt', 'Rooms', 'Bathroom', 'Bedroom2', 'Car', 'Propertycount', 'BuildingArea', 'Landsize')
```

Con toda esta información, ya vemos que tanto BuildingArea (por todos sus valores faltantes) como Landsize (por su elevado número de ceros) van a proporcionar poca información. Lo veremos más en detalle a la hora de imputar datos faltantes.

Además, vemos que las variables *Rooms*, *Bedroom*, *Bathroom*, y *Car* se concentran en torno a unos pocos valores enteros, por lo que previsiblemente las convertiremos a variables categóricas.

```{r}
housesTrain %>% group_by(Car_grupos) %>% tally()
```


Analizamos ahora distintas variables en función de la variable objetivo (Price).

```{r message=FALSE}
numeric_cols <- c("Rooms", "Distance", "Bedroom2", "Bathroom", "Car", "Price")
# Con select_if(is.numeric) nos cogeríamos todas las numericas, pero no se ve nada

housesTrain %>% select(numeric_cols) %>%
  na.omit() %>%
  ggpairs(columns=1:6)
```

Teniendo en cuenta las correlaciones lineales, sería interesante elegir una variable de entre *Rooms*, *Bedroom2* y *Bathroom*, ya que están altamente correladas. Además, parece que la que presenta mayor correlación con *Price* es *Rooms*, por lo que elegimos esta.

__Rooms y Prices__

Rooms se concetra entre 2, 3 y 4 habitaciones. Parece que los precios más altos se alcanzan con 3, 4 y 5 habitaciones, pero los rangos son similares.

```{r}
housesTrain %>%
  select('Rooms', 'Price') %>%
  ggpairs
```
Podemos probar a categorizar la variable Rooms:
```{r}
summary(housesTrain$Rooms)
```

```{r}
housesTrain %>% mutate(rooms_cat = cut(housesTrain$Rooms, breaks = c(1,3,4,10), labels = c("De 1 a 2", "3", "De 4 a 10"), include.lowest = TRUE, right = FALSE)) %>% select(rooms_cat) %>%
  table()
```

```{r}
housesTrain %>% mutate(rooms_cat = cut(housesTrain$Rooms, breaks = c(1,3,4,10), labels = c("De 1 a 2", "3", "De 4 a 10"), include.lowest = TRUE, right = FALSE)) %>%
  select(Price, rooms_cat) %>%
  ggplot(aes(x=Price, colour=rooms_cat)) +
  geom_density()
```

```{r}
housesTrain %>%
  mutate(rooms_cat = cut2(Rooms, g=7)) %>%
  select(rooms_cat) %>%
  table()
```

```{r}
housesTrain %>% 
  mutate(rooms_cat = cut2(Rooms, g=4)) %>%
  select(Price, rooms_cat) %>%
  ggplot(aes(x=Price, colour=rooms_cat)) +
  geom_density()
```
__Car y Price__

De nuevo, los valores de *Car* se concentran en 1 o 2, siendo una variable candidata a discretización.
```{r}
housesTrain %>%
  select('Car', 'Price') %>%
  na.omit() %>%
  ggpairs
```

```{r}
summary(housesTrain$Car)
```


```{r}
housesTrain %>%
  mutate(car_cat = cut(Car, breaks = c(0,2,9), labels = c("De 0 a 1", "De 2 a 9"), include.lowest = TRUE, right = FALSE)) %>%
  select(car_cat) %>%
  table()
```

```{r}
housesTrain %>% 
  na.omit() %>%
  mutate(car_cat = cut(Car, breaks = c(0,2,9), labels = c("De 0 a 1", "De 2 a 9"), include.lowest = TRUE, right = FALSE)) %>%
  select(Price, car_cat) %>%
  ggplot(aes(x=Price, colour=car_cat)) +
  geom_density()
```

__Distance y Price__

Parece que las casas vendidas se concentran a una distancia del centro menor que 15km.
```{r}
housesTrain %>%
  select('Distance', 'Price') %>%
  ggpairs
```

Tanto la variable Distance como la variable Price tienen sus valores concentrados en la parte baja de la distribución, por lo que una transformación logarítmica podría ser útil.
```{r}
housesTrain %>% filter(Distance == 0) %>% nrow
```


```{r}
housesTrain %>% select(Distance) %>%
  filter(Distance > 0) %>%
  mutate(log_distance = log10(Distance)) %>%
  ggplot(aes(x=log_distance)) +
  geom_histogram(aes(y=..density..), colour="black", fill="white") +
  geom_density(fill= colorDensidad , alpha=.2)
```
```{r}
housesTrain %>% select(Price) %>%
  filter(Price > 0) %>%
  mutate(log_price = log10(Price)) %>%
  ggplot(aes(x=log_price)) +
  geom_histogram(aes(y=..density..), colour="black", fill="white") +
  geom_density(fill= colorDensidad , alpha=.2)
```
```{r message=FALSE}
housesTrainLog <- housesTrain %>%
  select('Distance', 'Price') %>%
  filter(Price > 0 & Distance > 0) %>%
  mutate(log_price = log10(Price), log_distance=log10(Distance))

 housesTrainLog %>%
  select(log_distance, Price) %>%
  ggpairs
```

```{r}
p1 <- housesTrain %>% select(Distance) %>%
  ggplot(aes(y=Distance)) + 
  geom_boxplot()

p2 <- housesTrain %>% select(Distance) %>%
  filter(Distance > 0) %>%
  mutate(log_distance = log10(Distance)) %>%
  ggplot(aes(y=log_distance)) +
  geom_boxplot()

grid.arrange(p1, p2, nrow=1)
```

```{r}
p1 <- housesTrain %>% select(Distance) %>%
  ggplot(aes(x=Distance)) + 
  geom_density()

p2 <- housesTrain %>% select(Distance) %>%
  filter(Distance > 0) %>%
  mutate(log_distance = log10(Distance)) %>%
  ggplot(aes(x=log_distance)) +
  geom_density()

grid.arrange(p1, p2, nrow=1)
```

Probamos una transformación Box-Cox

```{r}
housesTrain %>% select(Distance) %>%
  symbox(~ Distance, data= .)
```

<br>

## Análisis exploratorio de datos faltantes
Hemos visto anteriormente que las variables *YearBuilt*, *BuildingArea* y *Car* tenían valores NAs, y que la variable *Landsize* tenía valores sospechosos (0).
Examinamos primero que % de los registros no tienen estos valores rellenos.

Observamos que cerca del 50% de los registros tienen la variable BuildingArea sin informar, así como el 40% no tienen la variable YearBuilt informada. Vemos además que en el 37% de los casos, BuildingArea y YearBuilt faltan simultáneamente. El % de registros con la variable Car vacía es muy pequeño. Además, tenemos 15% de 0 en la variable Landsize, lo que podríamos considerar como valores faltantes.
<br>


```{r HistFaltantes}
aggr_plot <- aggr(housesTrain, col=c('#666666','#E6AB02'), numbers=TRUE, sortVars=TRUE,
                  labels=names(housesTrain), cex.axis=0.6, gap=3, 
                  ylab=c("Histogram of missing data","Patrón de co-ocurrencia"))

```

<<<<<<< HEAD
La primera decisión que se toma es eliminar la variables *BuildingArea*. Dicha variable hace referencia al area o tamaño de un espacio puesto que los valores iguales a cero han de entenderse como datos faltantes. En este sentido para la variable *BuildingArea* hay un 95.3% de datos faltantes.

=======
En resumen:

- Para la variable *BuildingArea*, el 47% de los valores (5145 de 10865) son NaNs, y el 0.11% son 0. En total, tendríamos 47.11% de valores informados.

- Para la variable *YearBuilt*, el 40% de los valores son NaNs.

- Para la variable *Landsize*, no hay NaNs, pero el 14.3% de los valores son 0.

- La variable *Car* tiene 49 valores faltantes (0.45%).

- Para la variable *CounculArea*, el 10% son desconocidos (1098)

```{r}
housesTrain %>% filter(is.na(Car)) %>% nrow
```

```{r}
housesTrain %>% filter(Landsize == 0) %>% nrow
```
```{r}
housesTrain %>% filter(YearBuilt == 0) %>% nrow
```

```{r}
housesTrain %>% filter(BuildingArea == 0) %>% nrow
```

```{r}
housesTrain %>% filter(CouncilArea == '' | CouncilArea == 'Unavailable') %>% nrow
```


__BuildingArea__
>>>>>>> 750759500e0b4afb54f68937bbeea5d9f749edee

Los valores informados son muy dispares, con una gran cantidad de outliers. Hay 4 valores por encima de 2500 que nos dificultan mucho la visualización de los datos. Se podrían quitar, o hacer una transformación logarítmica para verlo mejor.

```{r}
housesTrain %>% select(BuildingArea) %>% na.omit() %>%
  filter(BuildingArea < 2500) %>%
  ggplot(aes(y=BuildingArea)) +
  geom_boxplot(colour="black", fill="white") 
```
```{r}
housesTrain %>%
  select(BuildingArea, Price) %>%
  filter(BuildingArea > 0 & BuildingArea < 2500) %>%
  ggpairs(columns=1:2)
```
```{r}
housesTrain %>% select(BuildingArea) %>%
  na.omit() %>%
  filter(BuildingArea > 0) %>%
  mutate(log_building_area = log10(BuildingArea)) %>%
  ggplot(aes(x=log_building_area)) +
  geom_density()
```
```{r}
housesTrain %>% filter((YearBuilt > 1200 | is.na(YearBuilt)) & (BuildingArea < 2500 | is.na(BuildingArea))) %>% select(YearBuilt, BuildingArea) %>% marginplot()
```
¿Puede haber relación entre BuildingArea y Landsize?

```{r}
housesTrain %>% filter(is.na(BuildingArea) & Landsize==0) %>% nrow
```
```{r}
housesTrain %>% filter(Landsize > 0 & Landsize < 2000 & (BuildingArea < 2500 | is.na(BuildingArea))) %>% select(BuildingArea, Landsize) %>% marginplot()
```
```{r message=FALSE}
numeric_cols <- c("BuildingArea", "Landsize", "Rooms", "Distance", "Bedroom2", "Bathroom", "Price")

housesTrain %>% select(numeric_cols) %>%
  na.omit() %>%
  filter(BuildingArea < 2500 & Landsize > 0 & Landsize<2000) %>%
  ggpairs(columns=1:7)
```

__Landsize__

Aparte de los valores a 0, esta variable presenta valores muy dispersos. Se puede probar una transformación para verla mejor.
```{r}
housesTrain$Landsize[which(housesTrain$Landsize == 0)] <- NA
housesTrain %>% filter(is.na(Landsize)) %>% nrow
```

```{r}
housesTrain %>% select(Landsize) %>%
  na.omit() %>%
  filter(Landsize > 0) %>%
  mutate(log_landsize = log10(Landsize)) %>%
  ggplot(aes(x=log_landsize)) +
  geom_density()
```

```{r}
housesTrain %>% filter((Landsize < 2000 | is.na(Landsize)) & (BuildingArea < 2500 | is.na(BuildingArea))) %>% select(BuildingArea, Landsize) %>% marginplot()
```
```{r}
housesTrain %>%
  filter((Landsize < 2000 | is.na(Landsize)) & (BuildingArea < 2500 | is.na(BuildingArea))) %>% select(BuildingArea, Landsize) %>%
  VIM::kNN() %>%
  marginplot(., delimiter = '_imp')
```
```{r}
p1 <- housesTrain %>% select(Landsize) %>%
  na.omit() %>%
  ggplot(aes(y=Landsize)) + 
  geom_boxplot()

p2 <- housesTrain %>% select(Landsize) %>%
  na.omit() %>%
  mutate(log_landsize = log10(Landsize)) %>%
  ggplot(aes(y=log_landsize)) +
  geom_boxplot()

grid.arrange(p1, p2, nrow=1)
```


```{r}
housesTrain %>% select(Landsize) %>% filter(Landsize > 0) %>% boxplot()
```
```{r}
housesTrain %>% select(Landsize) %>% filter(Landsize > 0 & Landsize < 2000) %>% nrow
```

```{r}
housesTrain %>% select(Landsize) %>% filter(Landsize > 0 & Landsize < 2000) %>% boxplot()
```
```{r}
housesTrain %>% select(Landsize) %>%
  filter(Landsize > 0 & Landsize < 2000) %>%
  ggplot(aes(x=Landsize)) +
  geom_histogram(aes(y=..density..), colour="black", fill="white") +
  geom_density(fill= colorDensidad , alpha=.2)
```


```{r}
housesTrain %>% select(Landsize) %>%
  na.omit() %>%
  filter(Landsize > 0) %>%
  mutate(log_landsize = log10(Landsize)) %>%
  ggplot(aes(x=log_landsize)) +
  geom_density()
```
```{r}
housesTrain %>% select(Landsize) %>%
  na.omit() %>%
  filter(Landsize > 0) %>%
  mutate(log_landsize = log10(Landsize)) %>%
  ggplot(aes(y=log_landsize)) +
  geom_boxplot()
```

__YearBuilt__

6603 valores informados. Tenemos un outlier en 1196.

```{r}
housesTrain %>%
  select(YearBuilt) %>%
  filter(YearBuilt >= 0) %>%
  nrow
```

```{r buildingArea}
houses %>%
  select(YearBuilt) %>%
  filter(YearBuilt > 1200) %>%
  boxplot(main='YearBuilt')
```
```{r}
houses %>%
  select(YearBuilt, Price) %>%
  filter(YearBuilt > 1200) %>%
  ggpairs(columns=1:2)
```


```{r}
houses %>%
  na.omit() %>%
  filter(YearBuilt > 1200) %>%
  ggplot(aes(x = YearBuilt, y = Price)) +
  geom_point()
```

```{r}
housesTrain %>%
  filter(YearBuilt > 1200 | is.na(YearBuilt)) %>%
  select(YearBuilt, Price) %>%
  VIM::kNN() %>%
  marginplot(., delimiter = '_imp')
```

### Imputamos
Comprobamos las nuevas distribuciones con los valores imputados.

```{r imputations}
housesTrain$Landsize[which(housesTrain$Landsize == 0)] <- NA
housesTrain$BuildingArea[which(housesTrain$BuildingArea == 0)] <- NA

imputations <- housesTrain %>%
  select(BuildingArea, YearBuilt, Landsize, Car) %>%
  VIM::kNN()
```
Para las viviendas donde *CouncilArea* no está registrado, lo imputaremos utilizando la latitud y longitud.

```{r imputacionCouncilArea}
housesTrain$CouncilArea[which(housesTrain$CouncilArea == 'Unavailable')] <- NA
imputations <- housesTrain %>% select(CouncilArea, Lattitude, Longtitude) %>% VIM::kNN()
```

__BuildingArea__

```{r}
housesTrain$BuildingAreaImp <- imputations$BuildingArea
housesTrain %>% select(BuildingAreaImp) %>%
  mutate(log_building_area = log10(BuildingAreaImp)) %>%
  ggplot(aes(x=log_building_area)) +
  geom_histogram(aes(y=..density..), colour="black", fill="white") +
  geom_density(fill= colorDensidad , alpha=.2)
```

```{r}
p1 <- housesTrain %>% select(BuildingAreaImp) %>%
  ggplot(aes(y=BuildingAreaImp)) + 
  geom_boxplot()

p2 <- housesTrain %>% select(BuildingAreaImp) %>%
  mutate(log_building_area = log10(BuildingAreaImp)) %>%
  ggplot(aes(y=log_building_area)) +
  geom_boxplot()

grid.arrange(p1, p2, nrow=1)
```


__Landsize__

```{r}
housesTrain$LandsizeImp <- imputations$Landsize
housesTrain %>% select(LandsizeImp) %>%
  mutate(log_landsize = log10(LandsizeImp)) %>%
  ggplot(aes(x=log_landsize)) +
  geom_histogram(aes(y=..density..), colour="black", fill="white") +
  geom_density(fill= colorDensidad , alpha=.2)
```
```{r}
p1 <- housesTrain %>% select(LandsizeImp) %>%
  ggplot(aes(y=LandsizeImp)) + 
  geom_boxplot()

p2 <- housesTrain %>% select(LandsizeImp) %>%
  mutate(log_landsize = log10(LandsizeImp)) %>%
  ggplot(aes(y=log_landsize)) +
  geom_boxplot()

grid.arrange(p1, p2, nrow=1)
```

__YearBuilt__

Observamos que puede haber varios grupos distintos.

```{r}
housesTrain$YearBuiltImp <- imputations$YearBuilt
housesTrain %>% select(YearBuiltImp) %>%
  filter(YearBuiltImp > 1200) %>%
  ggplot(aes(x=YearBuiltImp)) +
  geom_histogram(aes(y=..density..), colour="black", fill="white") +
  geom_density(fill= colorDensidad , alpha=.2)
```
```{r}
year_categories <- housesTrain %>% 
  mutate(year_cat = cut2(YearBuiltImp, g=5))

year_categories %>%
  select(year_cat) %>% table()
```

```{r}
year_categories %>%
  select(Price, year_cat) %>%
  ggplot(aes(x=Price, colour=year_cat)) +
  geom_density()
```
```{r}
year_categories %>%
  select(Price, year_cat) %>%
  ggplot(aes(y=Price, fill=year_cat)) +
  geom_boxplot()
```

__Car__

Como ya se ha comentado, se sigue el mismo procedimiento que para la variable *Rooms*.

```{r}
housesTrain$CarImp <- imputations$Car
housesTrain %>% select(CarImp) %>%
  ggplot(aes(x=CarImp)) +
  geom_histogram(aes(y=..density..), colour="black", fill="white") +
  geom_density(fill= colorDensidad , alpha=.2)
```
```{r}
car_categories <- housesTrain %>% 
  mutate(car_cat = cut(CarImp, breaks = c(0,2,9), labels = c("De 0 a 1", "De 2 a 9"), include.lowest = TRUE, right = FALSE))

car_categories %>% select(car_cat) %>% table()
```
```{r}
car_categories %>%
  select(Price, car_cat) %>%
  ggplot(aes(x=Price, colour=car_cat)) +
  geom_density()
```

__CouncilArea__



## Selección de variables
